臺灣臺中地方法院刑事判決
111年度易字第651號
                                      111年度易字第936號
公  訴  人  臺灣臺中地方檢察署檢察官
被      告  林東源



上列被告因竊盜案件，經檢察官提起公訴（111年度偵字第11588
號），及追加起訴（111年度偵字第18921號），被告於準備程序
為有罪之陳述後，本院裁定進行簡式審判程序，判決如下：
    主    文
林東源犯如附表所示之罪，各處如附表主文欄所示之刑及沒收，
應執行有期徒刑拾月。
    犯罪事實及理由
一、犯罪事實
　  林東源意圖為自己不法之所有，基於竊盜之犯意，分別為下
    列犯行：
　㈠於民國110年12月23日5時35分許，騎乘車牌號碼000-000號普
    通重型機車，前往臺中市○○區○○路○段000號之對面工地，持
    客觀上足供兇器使用之鉗子1支，破壞庭嘉工程行所有由林
    遠清管領使用之車牌號碼00-0000號自用小貨車之後車廂車
    門之鎖頭（毀損部分未據告訴），竊取林遠清所有放置在後
    車廂內之現金新臺幣(下同)2,000元及香菸5條（市價7,000
    元）得手。嗣林遠清發覺遭竊而報警處理，經警調閱該工地
    附近監視器畫面，循線查獲上情。
　㈡於民國110年12月27日3時23分許，騎乘車牌號碼000-000號普
    通重型機車，前往址設臺中市○○區○○路000號之楓康超市福
    星店，持客觀上足供兇器使用之鉗子1支，先後破壞設置在
    該店門口由店務人員戴雅惠管領之2臺加水機鎖頭（毀損部
    分未據告訴），竊取加水機零錢箱內之零錢共700元得手，
    嗣戴雅惠發覺遭竊而報警處理，經警調閱該超市附近監視器
    畫面，循線查獲上情。
二、證據名稱
　㈠被告林東源於警詢、偵訊、本院準備程序及審理時之自白。
  ㈡犯罪事實㈠部分：證人即告訴人林遠清於警詢時之證述；臺中
    市政府警察局第五分局北屯派出所受(處)理案件證明單、受
    理各類案件紀錄表、車輛詳細資料報表（車牌號碼000-000
    號、2V-8603號）、監視器擷取畫面、現場照片各1份。
　㈢犯罪事實㈡部分：證人即告訴人戴雅惠於警詢、偵訊時之證述
    ；臺中市政府警察局第六分局西屯派出所受理各類案件紀錄
    表、受(處)理案件證明單、警員職務報告、車輛詳細資料報
    表（車牌號碼000-000號）、監視器擷取畫面、現場照片各1
    份。
三、論罪科刑 
　㈠按刑法第321條第1項第3款之攜帶兇器竊盜罪，係以行為人攜
    帶兇器竊盜為其加重條件，此所謂兇器，其種類並無限制，
    凡客觀上足對人之生命、身體、安全構成威脅，具有危險性
    之兇器均屬之，且祇須行竊時攜帶此種具有危險性之兇器為
    已足，並不以攜帶之初有行兇之意圖為必要（最高法院79年
    台上字第5253號判例意旨參照）。被告林東源如犯罪事實㈠
    、㈡所示犯行持以行竊之鉗子，外型狀似剪刀，全長約25公
    分，可用以剪斷鐵絲，前端為鐵製材質約10公分，握把為塑
    膠材質等情，此據被告於本院審理時供陳在卷，是該鉗子前
    端既為金屬材質，可用以剪斷鐵絲，自屬質地堅硬，若持以
    行兇，客觀上足對人之生命、身體、安全構成危險性，屬兇
    器無訛，是核被告所為，均係犯刑法第321條第1項第3款之
    攜帶兇器竊盜罪。被告如犯罪事實㈡所示先後破壞2臺加水機
    之鎖頭，竊取加水機零錢箱內之零錢，係在密接之時間、相
    同之地點而為，侵害相同法益，各行為之獨立性極為薄弱，
    依一般社會健全觀念，在時間差距上，難以強行分開，在刑
    法評價上，以視為數個舉動之接續施行，合為包括之一行為
    予以評價較為合理，應論以接續犯，僅成立一罪。被告如犯
    罪事實㈠、㈡所示犯行，犯意各別，行為互殊，應予分論併罰
    。
　㈡按被告構成累犯之事實及應加重其刑之事項，均應由檢察官
    主張並具體指出證明之方法後，經法院踐行調查、辯論程序
    ，方得作為論以累犯及是否加重其刑之裁判基礎。所謂檢察
    官應就被告構成累犯事實「具體指出證明方法」，係指檢察
    官應於法院調查證據時，提出足以證明被告構成累犯事實之
    前案徒刑執行完畢資料，例如前案確定判決、執行指揮書、
    執行函文、執行完畢（含入監執行或易科罰金或易服社會勞
    動執行完畢、數罪係接續執行或合併執行、有無被撤銷假釋
    情形）文件等相關執行資料，始足當之。倘檢察官未主張或
    具體指出證明方法時，可認檢察官並不認為被告構成累犯或
    有加重其刑予以延長矯正其惡性此一特別預防之必要，且為
    貫徹舉證責任之危險結果所當然，是法院不予調查，而未論
    以累犯或依累犯規定加重其刑，即難謂有應調查而不予調查
    之違法。（最高法院110年度台上大字第5660號裁定意旨參
    照）。檢察官雖於本院準備程序及審理時主張被告前因竊盜
    案件，經本院以103年度易字第1682號判決判處有期徒刑7月
    、7月確定；又因竊盜案件，經本院以104年度審易字第531
    號判決判處有期徒刑8月確定；上開2案，經定應執行有期徒
    刑1年6月；另因竊盜案件，經臺灣南投地方法院以103年度
    訴字第562號判決判處有期徒刑7月確定，經接續執行後，於
    105年8月17日縮短刑期假釋，再接續執行罰金易服勞役後，
    於105年8月19日假釋出監，於106年2月2日假釋期滿未經撤
    銷，視為執行完畢，被告屢犯竊盜罪，不知悔改，顯見其對
    刑罰的反應力薄弱，本案有依累犯予以加重其刑之必要等語
    ，並提出被告刑案資料查註紀錄表、矯正簡表、前案確定判
    決各1份為佐，惟依檢察官所提之前開證據資料，尚乏前案
    執行完畢之相關文件，難認已就被告構成累犯之事實具體指
    出證明方法，尚無從依刑法第47條第1項之規定論以被告累
    犯或依累犯之規定加重其刑，附此敘明。
  ㈢爰審酌被告前因竊盜案件，經論罪科刑及執行完畢，此有臺
    灣高等法院被告前案紀錄表1份在卷可稽，素行不良，仍不
    思以正當途徑獲取所需，竟以鉗子為工具，再度竊取他人之
    物品，侵害他人財產權，所為應予非難，惟念及被告犯後坦
    承犯行，就犯罪事實㈡部分，已賠償告訴人戴雅惠1,000元，
    此觀諸告訴人戴雅惠之偵訊筆錄即明，態度尚佳，復斟酌被
    告各次行竊之動機、目的、手段、所竊物品之價值，暨其智
    識程度、家庭經濟狀況等一切情況，分別量處如附表主文欄
    所示之刑。另衡酌被告所犯各罪之行為動機、目的、罪名均
    相同，又行為手段、模式亦相似，顯現各罪責任非難重複程
    度非低，暨其所犯各罪反應之人格特性等節，依限制加重原
    則，定如主文所示應執行之刑。
　㈣沒收部分
  ⑴被告如犯罪事實㈠所示犯行竊得之現金2,000元及香菸5條，屬
    被告之犯罪所得，並未扣案，且未實際發還被害人，均應依
    刑法第38條之1第1項前段、第3項之規定，宣告沒收，於全
    部或一部不能沒收或不宜執行沒收時，追徵其價額。
  ⑵被告如犯罪事實㈡所示犯行竊得之零錢700元，固屬被告之犯
    罪所得，然被告已賠償告訴人戴雅惠1,000元，業如前述，
    足見告訴人戴雅惠之損害已獲填補，爰不予宣告沒收或追徵
    。
　⑶被告如犯罪事實㈠、㈡所示犯行持以行竊使用之鉗子各1支，被
    告於本院審理時供稱均為其所有，已經丟棄等語，固屬被告
    所有供犯罪所用之物，然並未扣案，參酌該鉗子原即得供一
    般工務使用，且價值非高，對於沒收制度所欲達成或附隨之
    社會防衛亦無任何助益，欠缺刑法上重要性，依刑法第38條
    之2第2項規定，不予宣告沒收或追徵。
據上論斷，應依刑事訴訟法第273條之1第1項、第299條第1項前
段、第310條之2、第454條第1項，刑法第321條第1項第3款、第5
1條第5款、第38條之1第1項前段、第3項，刑法施行法第1條之1
第1項，判決如主文。
本案經檢察官林俊杰提起公訴及追加起訴，檢察官林煒容到庭執
行職務。
中    華    民    國   111    年    5     月    31    日
                  刑事第十一庭  法  官  林依蓉
以上正本證明與原本無異。
如不服本判決應於收受判決後20日內向本院提出上訴書狀，並應
敘述具體理由；其未敘述上訴理由者，應於上訴期間屆滿後20日
內向本院補提理由書（均須按他造當事人之人數附繕本）「切勿
逕送上級法院」。
告訴人或被害人如不服判決，應備理由具狀向檢察官請求上訴，
上訴期間之計算，以檢察官收受判決正本之日起算。
                                書記官  林  俐
中    華    民    國   111    年    5     月    31    日
附錄本案論罪科刑法條全文： 　
刑法第321條
犯前條第1項、第2項之罪而有下列情形之一者，處6月以上5年以
下有期徒刑，得併科50萬元以下罰金：
一、侵入住宅或有人居住之建築物、船艦或隱匿其內而犯之。
二、毀越門窗、牆垣或其他安全設備而犯之。
三、攜帶兇器而犯之。
四、結夥三人以上而犯之。
五、乘火災、水災或其他災害之際而犯之。
六、在車站、港埠、航空站或其他供水、陸、空公眾運輸之舟、
    車、航空機內而犯之。
前項之未遂犯罰之。
　
附表：　
編號 犯罪事實 主文  1 如犯罪事實㈠所示犯行  林東源犯攜帶兇器竊盜罪，處有期徒刑捌月。未扣案之犯罪所得現金新臺幣貳仟元及香菸伍條，均沒收，於全部或一部不能沒收或不宜執行沒收時，追徵其價額。 　　  2 如犯罪事實㈡所示犯行 林東源犯攜帶兇器竊盜罪，處有期徒刑柒月。